【裁判字號】    98,財管,24
【裁判日期】    980313
【裁判案由】    指定遺產管理人
【裁判全文】
臺灣高雄地方法院民事裁定              98年度財管字第24號
聲  請  人  社團法人高雄市世界紅十字會
法定代理人  甲○○○
上聲請人聲請對被繼承人乙○○指定遺產管理人事件，本院裁定
如下：
    主  文
選任蘇志成律師為被繼承人乙○○（男，民國十年二月十三日生
，身份證統一編號：Ｅㄧ00000000號）之遺產管理人。
程序費用新臺幣壹仟元由被繼承人乙○○之遺產負擔。
    理  由
一、按「繼承開始時，繼承人之有無不明者，由親屬會議於1 個
    月內選定遺產管理人，並將繼承開始及選定遺產管理人之事
    由，向法院報明。」、「無親屬會議或親屬會議未於前條所
    定期限內選定遺產管理人者，利害關係人或檢察官，得聲請
    法院選任遺產管理人，並由法院依前項規定為公示催告。」
    、又「先順序繼承人均拋棄其繼承權時，由次順序之繼承人
    繼承，其次順序之繼承人有無不明或第四順序之繼承人均拋
    棄其繼承權者，準用關於無人承認繼承之規定。」，民法第
    1177條、第1178條第2 項、第1176條第6 項分別定有明文。
二、聲請意旨略以：緣被繼承人乙○○於民國88年5 月18日立有
    遺囑，於98年1 月27日死亡，繼承人有無不明，且未於1 個
    月內選任遺產管理人，致聲請人對其遺產無法行使權利，為
    確保聲請人之權利，爰狀請本院依法指定本件遺產管理人等
    語。
三、經查：
  (一)聲請人主張前揭事實，業據其提出遺囑、被繼承人之除戶謄
    本、死亡證明書、聲請人之高雄市人民團體立案證書、人民
    團體理事長當選證明書、法人登記證書、被繼承人之97年度
    地價稅繳款書、土地所有權狀等件各1 份為證，堪信為真實
    。
  (二)聲請人既對被繼承人有債權存在，為其債權人，自應屬利害
    關係人無訛。又被繼承人之繼承人有無不明，且其親屬會議
    並未於死亡發生之日起1 個月內為其選定遺產管理人並呈報
    本院，揆諸前揭規定，聲請人以利害關係人之地位，向本院
    聲請指定遺產管理人，自屬有據。
  (三)本院審酌：擔任遺產管理人，主要係彙整被繼承人之財產，
    踐行被繼承人債權、債務之確認，並作適法合理之分配，且
    於有繼承人承認繼承時或遺產分配後，尚有剩餘時，將遺產
    移交繼承人或國庫，此須熟悉相關法律程序進行遺產處分，
    經本院自高雄律師公會願意擔任法院遺產管理人名單中徵詢
    後，蘇志成律師願意以其專業知識管理及處理被繼承人乙○
    ○後續之遺產問題，有電話紀錄1 紙附卷可稽，爰選任蘇志
    成律師為本件遺產管理人。
四、依非訟事件法第157 條、第24條第1 項，裁定如主文。
中    華    民    國    98    年     3    月    13    日
                  家事法庭  司法事務官  任士慧
以上正本係照原本作成。
如對本裁定抗告，須於裁定送達後10日之不變期間內，向本院提
出抗告狀，並繳納抗告費新臺幣1,000 元。
中    華    民    國    98    年    3     月    13    日
                            書  記  官  蔡金臻


司法院資訊處製作；財團法人民間司法改革基金會備份。
